臺灣高雄地方法院刑事判決　　　　　　 94年度交易字第296號
公　訴　人　臺灣高雄地方法院檢察署檢察官
被　　　告　甲○○
上列被告因過失傷害案件，經檢察官聲請簡易判決處刑（94年度
偵字第12965 號），經本院高雄簡易庭認不應依簡易判決處刑，
簽准改依通常程序審判，本院判決如下：
    主  文
甲○○服用酒類，不能安全駕駛動力交通工具而駕駛，處有期徒
刑月，如易科罰金，以佰元（即新台幣玖佰元）折算壹日。
被訴過失傷害部分公訴不受理。
    事  實
一、甲○○於民國94年6 月3 日近20時許，在高雄縣岡山鎮黃昏
    市場與友人飲用高粱酒3 杯後，應注意酒後吐氣所含酒精濃
    度超過每公升0.25毫克，不得駕車行駛，且當時其視覺及行
    為反應能力降低，判斷力及駕駛體能明顯受損，而不能安全
    駕駛動力交通工具，惟仍於同日20時許，貿然駕駛動力交通
    工具車牌號碼6 Ｗ─1788號自用小客車，沿高雄縣岡山鎮○
    ○街由南向北行駛，於同日20時4 分許，行經高雄縣岡山鎮
    ○○街63之11號前時，竟因醉酒不能安全操控車輛，因而撞
    倒騎乘車牌號碼ＯＰＦ—377 號機車之曾崑，致曾崑受有手
    、腳、頭部骨折等傷害（過失傷害部分，業經調解成立視為
    撤回告訴，詳後述）。嗣據報前來處理之員警委託醫院對甲
    ○○抽血檢驗，換算得其呼氣所含酒精濃度為每公升1.428
    毫克，而查獲上情。
二、案經高雄縣政府岡山分局移送臺灣高雄地方法院檢察署檢察
    官聲請簡易判決處刑。
    理  由
壹、有罪部分：
一、上開事實，業據被告於警詢、偵查及本院審理時坦承不諱，
    並有高雄縣政府警察局岡山分局車禍處理小組委託醫院實施
    血液中酒精濃度檢驗報告、測試觀察紀錄表、道路交通事故
    現場圖各1 份及現場車損照片32張附卷可佐。按刑法第185
    條之3 規定所謂「不能安全駕駛」，係抽象危險犯，並不以
    發生具體危險為必要，而對於呼氣酒精濃度已達每公升零點
    55毫克（0 ‧55ＭＧ＼Ｌ）以上，肇事率為一般正常人之10
    倍，認為已達不能安全駕車之標準；至於上揭數值以下之行
    為，如輔以其他客觀事實得作為「不能安全駕駛」之判斷時
    ，亦應依刑法第185 條之3 規定論處，業經法務部民國88年
    5 月18日以法88檢字第001669號函告週知。再就醫學文獻所
    知，酒精對人體造成之影響，於呼氣時酒精濃度達每公升零
    點25毫克（約合體內血液中酒精濃度50ＭＧ＼ＤＬ或0.05％
    ）即會輕度中毒，造成輕度協調功能降低；呼氣酒精濃度達
    每公升0.5 毫克時（約合體內血液中酒精濃度10 0ＭＧ＼Ｄ
    Ｌ或0.1 ％）呈現輕度到中度中毒症狀，出現反應較慢、感
    覺減低、影響駕駛之狀況，有行政院國軍退除役官兵輔導委
    員會臺北榮民總醫院88年8 月5 日（88）北總內字第26 868
    號函文可據。本件被告因醉酒駕車肇事，為警委託醫院抽血
    換算得其呼氣中酒精濃度達每公升1. 428毫克，且其查獲、
    訊問過程中，經警觀察其意識模糊、注意力無法集中、泥醉
    情事，並其駕車肇事，顯然無法正常操控等情，有該觀察測
    試紀錄表乙紙附卷可佐，依前開說明，足證被告於駕車之始
    及檢測當時均已因飲酒達不能安全駕駛之情狀。是被告上開
    自白與事實相符，自可採為認定事實之證據，其因服用酒類
    不能安全駕駛動力交通工具之犯罪事實，堪以認定。
二、核被告所為，係犯刑法第185 條之3 之服用酒類致不能安全
    駕駛動力交通工具罪。爰審酌被告明知酒後不能安全駕車而
    駕駛，將致生危害其他用路人交通安全之虞，仍無視於其他
    用路人之公共安全，於飲酒過量呼氣酒精濃度值高達每公升
    1.428 毫克之情形下，仍駕車上路，且肇事致人受傷，顯見
    其嚴重漠視公眾往來安全，實有不該；惟念其無犯罪前科，
    有臺灣高等法院被告前案紀錄表1 份附卷可按，顯見其素行
    良好，其犯後坦承犯行，態度良好，業已與告訴人調解成立
    ，減低犯罪所生損害等一切情狀，量處如主文所示之刑，並
    諭知易科罰金之折算標準。
貳、公訴不受理部分
一、公訴意旨另以：被告上開酒醉駕車行為，另肇事致告訴人曾
    崑受有如事實欄所載之傷害，因認被告亦涉有刑法第284 條
    第1 項前段之過失傷害罪嫌等語。
二、按告訴乃論之罪，告訴人於第一審辯論終結前，得撤回其告
    訴；又告訴經撤回者，法院應諭知不受理之判決，刑事訴訟
    法第238 條第1 項，及第303 條第3 款定有明文。又刑事事
    件於偵查中或第一審法院辯論終結前，調解成立，經法院核
    定，並經當事人同意撤回者，視為於調解成立時撤回告訴或
    自訴，鄉鎮市調解條例第25條第2 項亦定有明文。
三、本件告訴人曾崑告訴被告過失傷害案件，公訴人認被告係觸
    犯刑法第284 條第1 項前段之罪，依同法第287 條前段之規
    定，須告訴乃論。告訴代理人乙○○於本院調查中之94年9
    月2 日，在高雄縣岡山鎮調解委員會，依鄉鎮市調解條例有
    關規定，與被告成立調解，該調解復於同年月13日經本院岡
    山簡易庭核定在案，有高雄縣岡山鎮調解委員會調解書1 份
    在卷可按。而該調解書調解成立內容載明：「相對人（即告
    訴人曾崑）願不追究對方（即被告）之刑事責任」等語，堪
    認告訴人同意撤回對被告過失傷害之告訴，且依前開法條規
    定，告訴人之告訴於調解成立時（即94年9 月2 日）既已視
    為撤回，爰就被告被訴過失傷害罪部分諭知不受理之判決。
據上論斷，應依刑事訴訟法第452 條、第299 條第1 項前段、第
303 條第3 款，刑法第185 條之3 、第41條第1 項前段，罰金罰
鍰提高標準條例第1 條前段、第2 條，判決如主文。
中　　華　　民　　國　　94　　年　　9 　　月　　30　　日
                  交通法庭    審判長法  官  簡志瑩
                                    法  官  李  蓓
                                    法  官  楊佩蓉
以上正本證明與原本無異。
如不服本判決，應於收受送達後10日內向本院提出上訴書狀。
中　　華　　民　　國　　94　　年　　9 　　月　　30　　日
 　　　　　　　　　　　　　　       書記官  翁淑珮
附錄本案論罪科刑法條全文︰
刑法第185 條之3
  服用毒品、麻醉藥品、酒類或其他相類之物，不能安全駕駛動
  力交通工具而駕駛者，處1 年以下有期徒刑、拘役或30,000元
  以下罰金。
